臺灣桃園地方法院行政訴訟判決
110年度稅簡字第17號
111年4月18日辯論終結
原      告  東方航空貨運承攬有限公司

法定代理人  楊國華  
輔  佐  人  張巽智  


被      告  財政部關務署臺北關

代  表  人  陳世鋒  
訴訟代理人  章耀文  
上列當事人間違反海關緝私條例事件，原告不服財政部中華民國
110年8月11日台財法字第11013926840號訴願決定，提起行政訴
訟，本院判決如下：
    主  文
原告之訴駁回。
訴訟費用由原告負擔。
    事實及理由
一、事實概要：
　　原告為報關業者，於民國107年5月14日向被告報運進口快遞
    併袋貨物3批（主提單號碼均為：000-00000000，併袋號碼
    ：0A4WV940、0A4WV964、0A4WV999），經被告查驗結果發現
    袋內均夾藏未傳輸申報資料之貨物(下稱系爭貨物)，經送請
    行政院農業委員會（下稱農委會）農業藥物毒物試驗所鑑定
    結果，系爭貨物為含有因滅汀之農藥，淨重共52KG，屬農藥
    管理法第7條第1款之偽農藥。案涉違反農藥管理法部分，經
    臺灣桃園地方檢察署及臺灣臺中地方檢察署分別就原告公司
    之負責人楊國華及訴外人黃〇淇為不起訴處分確定，系爭貨
    物即由桃園市政府以109年12月4日府農務字第1090309728號
    裁處書裁處沒入。又本件系爭貨物涉及私運貨物進口部分，
    被告即以原告曾違反海關緝私條例第36條第1項規定，經處
    罰在案，並分別於105年3月4日及107年2月22日處分確定後5
    年內再犯本條例同一規定3次以上，依同條例第45條規定，
    得加重罰鍰金額1倍，爰依海關緝私條例第36條第1項、第45
    條等規定及緝私案件裁罰金額或倍數參考表（下稱裁罰倍數
    參考表），以109年第00000000號處分書（下稱原處分），
    裁處原告貨價新臺幣（下同）167,180元2倍之罰鍰334,360
    元。原告不服，申請復查，未獲變更，提起訴願後，亦遭決
    定駁回，於是向本院提起行政訴訟。 
二、原告起訴主張及聲明：
（一）主張要旨：
　  ⒈原告並非系爭快遞貨物之所有人或納稅義務人，原處分以
      原告為對象處罰，並不合法合理：
    ⑴按基於無責任即無處罰之憲法原則，人民僅因自己之刑事
      違法且有責行為而受刑事處罰，法律不得規定人民為他人
      之刑事違法行為承擔刑事責任。司法院大法官釋字第687 
      號解釋所宣示。此處「處罰」自不限於刑事處罰，而應包
      括行政處罰在內。
    ⑵關稅乃對國外進口貨物所課徵之進口稅，從而報運貨物進
      口有虛報涉及逃避管制者，其屬漏稅罰性質，原則上處罰
      主體自應為關稅之「納稅義務人」，當無疑義。關稅法第
      6 條明定關稅納稅義務人為收貨人、提貨單或貨物持有人
      。
　　⑶系爭貨物既經警局以黃〇淇為違反農藥管理法之犯罪嫌疑人
      移送臺灣臺中地方檢察署偵辦，收件人自應認係黃〇淇
　　　，而為實際收貨人，亦為海關緝私條例第37條之報運貨物
      進口之人。是本件報運系爭貨物之人並非原告，尤以適用
      空運快遞貨物通關辦法的「快遞貨物」，原告並非系爭貨
      物之快遞業者，僅係承攬貨運業者，其所持主提單亦無從
      提領系爭貨物，非貨物持有人，自不符關稅法第6條之納
      稅義務人，而不能依海關緝私條例處罰。
    ⑷空運快遞貨物通關辦法第17條第4項（行為時法律為103 年
      12月31日修正者，為第17條第3項）之規定，應僅屬說明
      輔助認定海關緝私條例第37條規定之報運人應如何加以認
      定之輔助說明條款，並非係另行於海關緝私條例第37條規
      定外，創設母法所未規定之處罰條款。惟即使得認定原告
      曾屬「貨物持有人」身分，惟依上述納稅義務人的認定順
      序，仍應以系爭貨物是否查無收貨人或提貨單持有人，始
      得以貨物持有人之原告為納稅義務人，且仍應符合行為時
      空運快遞貨物通關辦法第17條第3 項「進出口快遞貨物涉
      有虛報情事，如報關業者無法證明其確受委託報關者，應
      由報關業者負虛報責任。」之要件。
    ⑸財政部為落實快遞貨物報關委任及實名認證制度，進口快
      遞貨物不受理報關之收單邏輯檢查於109年3月16日開始試
      辦，並於同年4月16日正式實施上線，更可見財政部自知
      長年僅因海關行政或稅務行政上之方便，即以此轉嫁無責
      任者之受罰，而由報關業者擔負納稅義務人之責，有違自
      己責任原則，而有違憲之情形。
    ⒉關稅法第35條係進口貨物完稅價格核定之補充規定，原處
      分逕行適用應有違法。
    ⑴按進口貨物之完稅價格，未能依第29條、第31條、第32條
      、第33條及前條規定核定者，海關得依據按「查得之資料
      ，以合理方法核定之。關稅法第35條定有明文。從而，關
      稅法第35條係進口貨報物完稅價格核定之補充規定，須於
      依同法第29條、運第31條、第32條、第33條及第34條均無
      從核定時，貨物始得適用之。
    ⑵原處分書中僅記載依關稅法第35條核定進口貨物完稅價格
      ，但未說明理由，已有處分未附理由之違法。再者，依訴
      願決定書所載，被告無法依同法第29條、第31條、第32條
      、第33條及第進口而有34條規定加以核定之原因，係因原
      告（即訴願人）並未提供足以佐證實際交易價格之文件。
      然本件自事發迄今，被告從未要求原告提供足以佐證實際
      交易價格之文件，堪認訴願決定書所載顯與事實不符，而
      有處分未依證據之違法。
    ⒊原處分書未載明以何種「合理方法」核定來貨完稅價格之
      依據，有違反行政行為內容明確性之違法。
    ⑴按行政行為之內容應明確。行政機關就該管行政程序，應
      於當事人有利及不利之情形，一律注意。行政程序法第5 
      條、第9條分別定有明文。
    ⑵縱認原處分得依關稅法第35條核定進口貨物完稅價格，但
      原處分未說明其認定之依據為何。再者，依訴願決定書所
      載，原處分機關係「參據與本案進口日期相近、同貨名、
      規格及產地，經海關核定之進口貨物完稅價格，按單價CI
      F TWD3,215/KGM 核定進口貨物完稅價格」，然本件農藥
      因滅汀因成分不同，價差甚大，原處分之理由中未說明其
      究係依何種「合理方法」核定出單價TWD3,215/KGM之結果
      ，是否對於當事人有利及不利之情形，均一律注意，而以
      對原告有利之情形加以認定，亦未見說明，而有違反行政
      行為內容明確性之違法。
    ⒋綜上所述，此類處罰報關業者之案件，源自於空運快遞貨
      物通關辦法與現行一般貨物的報關通關程序容有差異，致
      適用於關稅法第6條認定納稅義務人時產生差異，惟既違
      反自己責任的核實處罰原則，以原告為處罰對象自有違法
      。退萬步言，縱認原告為應受裁罰之人，但原處分於進口
      貨物完稅價格之核定，不僅適用法規錯誤，且未說明究係
      依何種「合理方法」核定，從而本件罰鍰處分（含復查決
      定），均有違法不當，訴願決定不查而加以維持，亦有未
      合等語。
（二）聲明：訴願決定及原處分（含復查決定）均撤銷。
三、被告答辯及聲明：
（一）答辯要旨：
    ⒈引用海關緝私條例第36條第1項、第45條及裁罰參考表、關
      稅法第35條、關稅法施行細則第19條第1項、WTO關稅估價
      協定第7條第1項及第7條註釋等相關行政法規之條文（詳
      卷附答辯狀）。
    ⒉復按關稅法第6條及空運快遞貨物通關辦法第17條第1項 本
      文等規定，報關業者如受貨主委託報運進口貨物，報關時
      即應檢附委託書，若報關業者未受合法委託、未能提供委
      任書或其他文件證明其確受委託報關，則無法證明實際貨
      主存在。又承攬、報關業者因報運貨物本有代貨主提領貨
      物之權利，即為關稅法第6條所規定之貨物持有人。本件
      原告未受合法委託且無其他足認受委託之證明，故無法律
      上合法貨主存在，原告即以關稅法第6條規定貨物持有人
      之身分自負其責。再者，原告訴稱收件人應係犯罪嫌疑人
      黃〇淇等語，惟臺灣臺中地方檢察署檢察官認定黃〇淇並非
      實際之貨主，而為不起訴處分確定，且實際貨主亦因聯絡
      資料遭其删除無法查得，故原告上開所稱，委無足採。再
      者，原告夾藏貨物於併袋内，因屬併袋性質，袋内每包貨
      物均有一分號，卻夾藏有完全未經傳輸申報之貨物，妨礙
      稅政資料之正確性及影響邊境管制，核有私運貨物進口之
      違章，被告爰以原告為本件私運違章之處罰對象，並無違
      誤。
　　⒊又原告係以空運快遞貨物承攬運送及報關為業，對於報關 
      法令當知之甚詳，若受進口人委託，即應檢具委託書；若
      無，則為系爭貨物之貨物持有人，且對袋内貨物件數及内
       容亦應負注意與查明之責，不得以不知情為由，卸免違
      章 責任，無視報關業者應盡之義務，惟原告疏於詳查未
      為申 報，致生本件違章，核有應注意、能注意而不注意
      之過失，依行政罰法第7條第1項規定之意旨，自應論罰。
　　⒋復參據WTO關稅估價協定第7條第1項及第7條註釋等規定，
      本件係私運案件，因原告並未提供足以佐證實際交易價 
      格之文件，自無關稅法第29條「交易價格」之適用，再經
      調閱海關資料庫，亦無出口時或出口前後30日内之「同樣
      或類似貨物之交易價格」可資援用，且系爭貨物並未放行
      ，故無國内銷售之事實，原告亦未能提供生產製造成本等
      資料，故亦未能按「國内銷售價格」及「計算價格」予以
      核定，無同法第31條至第34條規定之適用。本件乃遞依同
      法第35條規定，參酌同法第32條「類似貨物」之原則，以
      業經海關核定完稅價格且與系爭貨物成分比例相當之類似
      貨物價格(進口日期：106年5月10日），按單價CIF TWD 3
      ,215/KGM核定系案貨物之完稅價格，核屬有據，亦與WTO
      關稅估價協定第7條註釋1、2之意旨相符。又雖本件進口
      日期未與該類似貨物日期相近，惟依該協定第7條註釋2，
      得彈性解釋類似貨物之相近日期，是被告核定洵屬適法。
（二）聲明：駁回原告之訴。
四、本件如事實概要欄所述之經過事實，除後述爭點以外，並有
    被告所提出之系爭貨物進口快遞貨物簡易申報單、查驗紀錄
    、臺北關委託基隆關化驗報告、關務署臺北關進出口貨樣收
    據、行政院農業委員會農業藥物毒物試驗所107年7月6日藥
    試殘字第1072620656號函文暨所附農業藥物毒物試驗所品質
    規格實驗室農藥檢驗報告、財政部關務署臺北關107年11月1
    6日北普機字第1071047080號刑事案件移送書、違章採證照
    片、財政部臺北關偵訊談話筆錄、臺北關扣押貨物收據及搜
    索筆錄、臺灣桃園地方檢察署檢察官108年度偵字第6861號
    、臺灣臺中方檢察署檢察官108年度偵字第6025號、第10671
    號等不起訴處分書、臺北關竹圍分關快遞機放課（遠雄快遞
    貨物專區）送查價單、原處分、復查決定書、訴願決定書各
    1份等附本院卷、訴願卷及原處分卷可稽，堪認為真正。故
    本件爭點應為：㈠本件被告認定原告應就私運系爭貨物進口
    之違章行為負責，有無違誤？㈡本件被告核定系爭貨物之單
    價為CIF TWD3,215/KGM，及其完稅價格167,180元，並處以2
    倍之罰鍰計334,360元，有無違誤？
五、本院之判斷：
（一）本件被告認定原告應就私運系爭貨物進口之違章行為負責
      ，並無違誤：
　　⒈按「關稅之課徵、貨物之通關，依本法之規定」、「關稅
      納稅義務人為收貨人、提貨單或貨物持有人」，關稅法第
      1條、第6條分別定有明文。又「進口快遞貨物之收貨人、
      提貨單或貨物持有人及出口快遞貨物之輸出人，委託報關
      業者辦理報關手續者，報關時應檢附委託書」、「進出口
      快遞貨物涉有虛報情事，如報關業者無法證明其確受委託
      報關者，應由報關業者負虛報責任。」，行為時空運快遞
      貨物通關辦法第17條第1項、第3項（裁罰時係規定於上開
      辦法之同條第4項）分別定有明文。從而，報關業者代理
      報關若無法證明其確受委託，就其以他人名義所為進口貨
      物報關之行為，應自行負責，此與無代理權人以代理人名
      義所為之法律行為，經本人拒絕承認，應自負其責之原則
      相符（參最高行政法院101年度判字第1133號判決、臺北
      高等行政法院104年簡上字第139號判決）。
　　⒉次按「申請設置報關業，資本額應在新臺幣500萬元以上，
      其員工應有1人以上具有專責報關人員之資格」、「（第1
      項）報關業受進出口人之委任辦理報關，應檢具委任書；
      …。（第2項）前項委任書應依海關規定之格式辦理，報關
      業應切實核對其所載之內容，並自行妥為保存。於保存期
      間內，海關得隨時要求其提示或查核。報關業不能提示或
      查無委任書或委任書內容不實者，應依相關法令規定辦理
      」、「（第1項）報關業受委任辦理報關時，應依據進出
      口人提供之發票、提單或其他有關資料文件，依規定正確
      申報貨名、稅則號別或其他應行申報事項，製作進出口報
      單或其他報關文件，其『電腦申報資料』與『報關有關文件』
      之內容必須一致。（第2項）前項申報內容應先經專責報
      關人員進行審核無訛，並以經海關認可之密碼或其他適當
      方法簽證後輸入」，亦分別為報關業設置管理辦法第3條
      第2項、第12條第1項前段、第2項、第13條第1項、第2項
      所規範。足認報關業者受委任從事報關業務，其法定義務
      有二：一為一定格式之委任書提出與保存，以確認委任人
      之身分，俾憑海關調查實際進出口人之責任；二為所屬之
      專責報關人必須就進出口人提供之發票、提單等有關文件
      內容審核後，始得簽證而容許輸入。此之簽證，當非表彰
      某批貨物由特定報關業者報關而已；而在於經考試合格之
      專責報關人保證進口文件業經審核且內容真實，如無法保
      證，則應拒絕簽證。凡此，旨在促進進出口貨物正確迅速
      完成通關，並落實進出口管制及關稅核課。
　　⒊本件原告主張：系爭貨物之收件人應係犯罪嫌嫌疑人「黃○
      淇」，且原告並非系爭貨物之持有人或納稅義務人，原處
      分以原告為對象處罰，並不合法等語。惟查：
　　　⑴臺灣臺中地方檢察署檢察官對於「黃○淇」以其協助大陸
        發貨公司將貨物派送至臺灣地區之貨主或代收貨物為由
        ，認其並非實際貨主，為不起訴處分確定，實際貨主亦
        因聯絡資料遭其刪除，亦無法查得等情，此有臺灣臺中
        地方檢察署檢察官108年度偵字第6025號、第10671號等
        不起訴處分書1份附卷可稽(見原處分卷2第136頁至138
        頁之附件10)。況且原告於本院111年4月18日言詞辯論
        期日，亦自陳：對違章事實沒有意見，亦未受合法委託
        ，不知道貨主是誰等語（見本院卷第38頁）。足見，原
        告主張系爭貨物之收件人應係犯罪嫌嫌疑人「黃○淇」
        云云，委無足採。
　　　⑵再者，原告對於其身兼承攬業者、快遞業者及報關業者
        等多重身分之事實，並不爭執(見本院卷第38頁)，足認
        系爭貨物自上機申報艙單、貨物於貨棧之理貨、搬運、
        通關申報及代貨主提領貨物等行為，全程均在原告之實
        力支配下所為，是堪認原告於通關流程中即為關稅法第
        6條所規定之貨物持有人。又系爭貨物並無提單持有人
        ，亦無合法貨主，且原告係以袋內夾藏之方式，私運上
        開未傳輸申報資料之系爭貨物，妨礙稅政資料之正確性
        及影響邊境管制，核有私運貨物進口之違章。是依前揭
        說明，本件原告就私運系爭貨物進口，並無法證明確受
        委託，亦查無實際之貨主，且原告為系爭貨物之持有人
        ，則原告就私運進口系爭貨物之行為，應自行負責，此
        與無代理權人以代理人名義所為之法律行為，經本人拒
        絕承認，應自負其責之原則相符。又原告為系爭貨物之
        持有人，且對夾藏袋內之系爭貨物件數及內容亦應負注
        意與查明之責，不得以不知情為由，卸免違章責任，無
        視報關業者應盡之義務，惟原告疏於詳查未為申報，致
        生本件違章，核有應注意、能注意而不注意之過失，依
        行政罰法第7條第1項：「違反行政法上義務之行為非出
        於故意或過失者，不予處罰」規定意旨，自應論罰。是
        被告爰以原告為本件私運違章之處罰對象，並無違誤。
        故本件被告認定原告應就私運系爭貨物進口之違章行為
        負責，並無違誤。
（二）本件被告核定系爭貨物之單價為CIF TWD3,215/KGM，及其
      完稅價格167,180元，並處以2倍之罰鍰計334,360元，並
      無違誤：
　　⒈按「私運貨物進口、出口或經營私運貨物者，處貨價3倍以
      下之罰鍰。」「追徵或處罰之處分確定後，5年內再犯本
      條例同一規定之行為者，其罰鍰得加重二分之一；犯3次
      以上二、(一)者，得加重1倍。」「前點以外管制物品，
      處貨價1倍之罰鍰。」分別為海關緝私條例第36條第1項、
      第45條及裁罰參考表載列同條項所明定。
　　⒉次按海關緝私條例第36條第1項以貨價倍數作為罰鍰額度，
      所謂「貨價」，並未經立法定義，而論其實際，該等經查
      獲私運之貨品，既無實際交易價格，也無完稅價格可言。
      惟徵諸該條項規定，既係以違章行為人輸入標的之貨價評
      估表彰行為人私運貨品行為惡性，則海關依查得資料，以
      私運貨物之「類似貨物」由輸出國銷售至中華民國「應付
      」之價格（即交易價格，關稅法第29條2項）加上運費、
      保險費及其他費用後之完稅價格（即起岸價格，關稅法第
      29條第3項、第32條第1項、第35條參照）為其貨價，表彰
      私運貨品行為之嚴重程度，應屬適當。
　　⒊復按「進口貨物之完稅價格，未能依第29條、第31條、第3
      2條、第33條及前條規定核定者，海關得依據查得之資料
      ，以合理方法核定之」、「本法第35條所稱合理方法，指
      參酌本法第29條至第34條所定核估完稅價格之原則，採用
      之核估方法」，分別為關稅法第35條及同法施行細則第19
      條第1項所明定。足見海關徵收關稅，依關稅法第35條規
      定，據查得之資料，以合理方法核定進口貨物之完稅價格
      ，須以不能依同法第29條、第31條、第32條及第33條之規
      定核定時，始有其適用。復海關如依關稅法第29條第5項
      規定，認無法依該條之規定核定完稅價格，並依同法第35
      條規定以合理方法核定進口貨物之完稅價格時，應先命納
      稅義務人提出相關資料，海關仍有合理懷疑者，視為無法
      按同法29條之規定核估其完稅價格，應依同法第35條規定
      核定完稅價格。經查，本件原告並未提供系爭貨物之實際
      價格之文件，亦查無出口時或出口前後30日內之同樣或類
      似貨物之交易價格資料，且未提供銷貨發票單據、生產製
      造成本等資料供被告核估，自無關稅法第29條至第34條等
      規定之適用，被告自得依關稅法第35條「依據查得之資料
      ，以合理方法核定之」規定，核定系爭貨物之價額。　
　　⒋又參據WTO關稅估價協定第7條第1項規定：「進口貨物之完
      稅價格如不能依第1條至第6條之規定核定時，則應採用符
      合本協定與GATT（即關稅暨貿易總協定）1994第7條之原
      則及一般條款規定之合理方法，並依據輸入國可取得之資
      料核定其完稅價格。」復按關稅估價協定第7條註釋：「1
      .依第7條規定核定之完稅價格應儘可能以先前已核定之完
      稅價格作為依據。2.依第7條規定採用之估價方法，應以
      第1條至第6條規定之方法為基礎，在符合第7條之宗旨與
      規定，即在合理範圍內，予以彈性適用各該估價方法。3.
      所稱在合理範圍內彈性適用之範例如下：（a ）同樣貨物
      ：有關同樣貨物必須與進口貨物同時或相近日期輸出之規
      定，得為彈性之解釋；與進口貨物不同輸出國所生產之同
      樣進口貨物，其交易價格亦可作為關稅估價之依據；已按
      第5條及第6條規定核定之同樣進口貨物之完稅價格亦得採
      用之。（b）類似貨物：有關類似貨物必須與進口貨物同
      時或相近日期輸出之規定，得為彈性之解釋；與進口貨物
      不同輸出國所生產之類似進口貨物，其交易價格亦可作為
      關稅估價之依據；已按第5條及第6條規定核定之類似進口
      貨物之完稅價格亦得採用之。（c）國內銷售方法：依第5
      條第1項第（a）款規定，貨物應按其輸入之原狀出售之條
      件得為彈性之解釋：『90日』之條件，得為彈性運用。」足
      認海關於核定完稅價格時，應盡可能以先前核定之完稅價
      格為依據，並可彈性運用類似貨物之價格，作為核估之基
      礎。
　　⒌經查，依據被告所提供之關務署基隆關機動稽核組書面資
      料之記載：「⒈因滅汀（emamectin benzoate）84.9％，淨
      重25公斤→其合理行情為何？CIF TWD3,215/KGM。依據201
      6年農藥原體進口平均價格為CIF USD105.5/KGM計算（匯
      率1US＄為NT＄30.5）」等語（見本院限閱卷），及被告於1
      06年間查獲進口之因滅汀資料，經基隆關洽詢專業商後，
      該專業商提供81.3％因滅汀價格為單價CIF TWD3,215/KGM
      （即含運費，每公斤價格為新臺幣3,215元），此有被告
      所提供之臺北關竹圍分關快遞機放課之送查價單（見原處
      分卷2第140頁之附件12）在卷可佐。又本件系爭貨物之因
      滅汀，袋號0A4WV940之貨物經化驗後濃度為含有因滅汀78
      .3％、阿巴汀3.29％之偽農藥（其餘袋號0A4WV964、0A4WV9
      99之檢驗報告僅有檢驗出成分，並無驗出濃度），此有行
      政院農業委員會農業藥物毒物試驗所品質規格實驗室農藥
      檢驗報告3紙（見原處分卷2第69頁至71頁之附件5）在卷
      可佐，顯然與被告上開提供資料之因滅汀濃度（即84.9％
      與81.3％）相近，是被告以上開所查得之因滅汀價格為單
      價CIF TWD3,215/KGM（即含運費，每公斤價格為新臺幣3,
      215元），自得作為本件核定系爭貨物之參考，且係較有
      利於原告之核定價額方式。是本件被告依據上開WTO關稅
      估價協定等規定，參考前案核估之完稅價格，藉以核定本
      案之完稅價格，自屬有據，並無違誤。
　　⒍次查，依據被告訴訟代理人於本院111年1月18日言詞辯論
      期日陳稱略以：「從原處分卷2附件12查價單，農藥因滅
      汀記載為81.3％，及方才提供的基隆關機動稽核租書面資
      料，因滅汀濃度為84.9％，兩者所核價格為一致，顯示濃
      度相近之貨物，可作為可以類似貨物方式辦理，與本案併
      袋號0A4WV940其因滅汀成分為78.3％，與上開記載之濃度
      相近，故可作為類似貨物核定價格。另外，附件12的查價
      單是僅就因滅汀計價，所以沒有再核算阿巴汀的部分。另
      外附件12查價單的因滅汀濃度為81.3％，基隆關書面記錄
      上所載因滅汀濃度84.9％兩者價格相同，所以濃度相近之
      貨物應不影響價格核估。檢驗報告的濃度比較精確，而查
      價單是以另案的濃度記載，函詢專業商意見，是一個類似
      貨物的價格」等語（見本院卷第38頁反面至39頁）觀之，
      足認本件被告核定系爭貨物之進口因滅汀之市場行情價格
      ，經基隆關詢問專業銷售商後所得知之市場行情價格，係
      屬更有利於原告之核估價格。是堪認本件被告核定系爭貨
      物之價格為單價CIF TWD3,215/KGM（即含運費，每公斤價
      格為新臺幣3,215元），係依據查得之資料，以合理方法
      核定，符合關稅法第35條之估算方式，依法自無違誤。
　　⒎至原告主張：被告核定系爭貨物之價格並未詳細如何得出
      ，故未符合行政處分明確性原則，且原告查得系爭貨物之
      價格較被告所核定為低等語。惟查，本件原告並未依照關
      稅法第29條、第31至34條等規定，提供系爭貨物之交易價
      格、同樣或類似貨物之交易價格、計算價格等資料予被告
      核估系爭貨物之單價，此亦為原告於本院審理時所不爭執
      (見本院卷第39頁反面），是被告自得依據關稅法第35條
      規定，以前揭所述之合理方法核定系爭貨物之價格。再者
      ，被告已將核定本件系爭貨物之價格之相關證據資料，即
      前揭查價單(見原處分卷2第140頁之附件12)，及關務署基
      隆關機動稽核組書面資料之記載：「⒈因滅汀（emamectin
       benzoate）84.9％，淨重25公斤→其合理行情為何？CIF T
      WD3,215/KGM。依據2016年農藥原體進口平均價格為CIF U
      SD105.5/KGM計算（匯率1US＄為NT＄30.5）」等語（見本院
      限閱卷）等影本資料，當庭提供予原告收受(見本院卷第3
      8頁正反面)，足見，被告已明確告知原告系爭貨物價格之
      核定方式，並無未符合行政處分明確性原則之情事。至於
      系爭貨物銷售之市場行情價格係如何得出，其詳細之計算
      分析資料，因涉及貨物之原料成本價格、製作成本、銷售
      成本等商業機密，並非屬被告機關所能取得並得告知原告
      ，況本件原告根本未提出系爭貨物之任何價格資料（包含
      銷售之價格、原料成本價格、製作成本、銷售成本等商業
      機密）。足見，原告強求被告需說明系爭貨物之市場行情
      價格係如何計算得出等資料，並以被告未說明即係違反行
      政處分明確性原則云云，顯屬不合理要求，亦有違經驗法
      則。故原告上開諸多主張，均不足採信。
　　⒏最後，被告審酌原告曾於103年8月14日及106年10月13日違
      反海關緝私條例第36條第1項規定，經被告以104年第0000
      0000號及106年第00000000號等處分書予以裁罰原告，並
      分別確定等事實，此有被告之廠商違規紀錄查詢-確定案
      件清表1份（見原處分卷2附件13）附卷可稽，且為原告所
      不爭執(見本院卷第39頁反面)。堪認本件原告係於5年內
      再犯同一規定之行為達3次以上，符合加重罰鍰1倍之要件
      。是本件被告依前揭海關緝私條例第36條第1項、第45條
      等規定，並參酌裁罰倍數參考表，核定系爭貨物之完稅價
      格共計167,180元（計算式：64,300＋38,580＋64,300＝167,
      180元），並以系爭貨物完稅價格之2倍，裁處原告罰鍰33
      4,360元，經核係已考量原告之違章程度，原處分及復查
      決定已詳為載明估算本件系爭貨物完稅價格之法律依據及
      合理方法等，意旨清楚，足使原告瞭解其原因事實及法令
      依據，尚無違反明確性原則。故本件被告核定系爭貨物之
      單價為CIF TWD3,215/KGM，及其完稅價格167,180元，並
      處原告以2倍之罰鍰計334,360元，並無違誤。
六、綜上所述，原告為報關業者，夾藏系爭貨物進口，既未受合
    法委任，亦查無實際貨主，且原告為系爭貨物之持有人，則
    原告自應就私運系爭貨物進口之違章行為負責。是被告依據
    關稅法第35條之規定，核定系爭貨物之完稅價格為167,180
    元，及依據海關緝私條例第36條第1項、第45條、裁罰倍數
    參考表等規定，以本件原告係於5年內再犯同一規定之行為
    達3次以上，符合加重罰鍰1倍之要件，乃以系爭貨物之完稅
    價格之2倍，裁處原點罰鍰334,360元，於法並無違誤。復查
    及訴願決定遞予維持，亦無不合。故原告猶執前詞，訴請判
    決如聲明所示，為無理由，應予駁回。
七、本件判決基礎已經明確，兩造其餘的攻擊防禦方法及訴訟資
    料經本院斟酌後，核與判決結果不生影響，無一一論述的必
    要，一併說明。
據上論結，本件原告之訴為無理由，依行政訴訟法第98條第1 項
前段，判決如主文。
中　　華　　民　　國　　111 　年　　5 　　月　　25　　日
　　　　　　　　　行政訴訟庭　法　官　黃漢權
一、上為正本係照原本作成。
二、如不服本判決，應於送達後20日內，向本院提出上訴狀，其
    未表明上訴理由者，應於提出上訴後20日內向本院補提理由
    書（均須按他造人數附繕本）。上訴理由應表明關於原判決
    所違背之法令及其具體內容，或依訴訟資料可認為原判決有
    違背法令之具體事實。
中　　華　　民　　國　　111 　年　　5 　　月　　25　　日
　　　　　　　　　　　　　　　書記官　蕭竣升